臺灣雲林地方法院刑事裁定
111年度港聲簡再字第1號
聲  請  人  
即受判決人  吳懿樺




上列聲請人即受判決人因公共危險案件，對於本院於民國111年4
月13日所為之111年度港交簡字第64號確定判決，聲請再審，本
院裁定如下：
    主  文
再審之聲請駁回。
    理  由
一、聲請再審意旨略以：聲請人即受判決人吳懿樺前因公共危險
    案件，經本院以111年度港交簡字第64號判決判處有期徒刑6
    月，併科罰金新臺幣（下同）3萬元，於民國111年5月10日
    確定。惟上開判決同時判處有期徒刑及罰金，明顯屬於一罪
    兩罰，且本案並無肇事，也無被害人，因而聲請再審等語。
二、按有罪之判決確定後，有下列情形之一者，為受判決人之利
    益，得聲請再審：一、原判決所憑之證物已證明其為偽造或
    變造者。二、原判決所憑之證言、鑑定或通譯已證明其為虛
    偽者。三、受有罪判決之人，已證明其係被誣告者。四、原
    判決所憑之通常法院或特別法院之裁判已經確定裁判變更者
    。五、參與原判決或前審判決或判決前所行調查之法官，或
    參與偵查或起訴之檢察官，或參與調查犯罪之檢察事務官、
    司法警察官或司法警察，因該案件犯職務上之罪已經證明者
    ，或因該案件違法失職已受懲戒處分，足以影響原判決者。
    六、因發現新事實或新證據，單獨或與先前之證據綜合判斷
    ，足認受有罪判決之人應受無罪、免訴、免刑或輕於原判決
    所認罪名之判決者，刑事訴訟法第420條第1項定有明文。又
    所謂輕於原判決所認「罪名」，自與輕於原判決所宣告之「
    罪刑」有別，應係指與原判決所認罪名比較，其法定刑較輕
    之相異罪名而言。至於宣告刑之輕重，乃量刑問題，均非屬
    前揭法條所指罪名範圍，自不得據以再審（最高法院109年
    度台抗字第1633號裁定意旨參照）。次按聲請再審，應以再
    審書狀敘述理由，附具原判決之繕本及證據，提出於管轄法
    院為之，刑事訴訟法第429條前段規定亦有明定。而在無律
    師協助再審聲請人維護其訴訟上權益之情形下，若聲請人聲
    請再審時未具原判決之繕本，但已指明該判決之案號，或未
    提出證據，惟已於其再審書狀敘述理由，具體指明特定卷存
    證據資料之實際內容，敘明其出處。法院基於同法第2條第1
    項：實施刑事訴訟程序之公務員，就該管案件，應於被告有
    利及不利之情形，一律注意之規定所衍生之「訴訟照料義務
    」，而據此列印原判決之繕本或調閱相關卷宗，已足以具體
    確定再審之案件及其範圍，或得核實書狀內所述再審原因存
    在之證據方法或證據資料，此時應認原先聲請再審程式上之
    瑕疵已經補正，法院嗣後自不宜以聲請再審未附具原判決之
    繕本或證據，而依同法第433條前段規定，以聲請程序不合
    法予以駁回（最高法院111年度台抗字第3號裁定意旨參照）
    。
三、聲請人執前揭理由主張有刑事訴訟法規定之再審事由，本院
    經通知聲請人到場聽取其意見（見本院卷第55至57頁），並
    函詢檢察官之意見（見本院卷第77頁）後，判斷如下：
　㈠本件聲請人聲請再審雖未附具原確定判決之繕本，然由聲請
    人書狀內容可知，聲請人係就本院111年度港交簡字第64號
    案件聲請再審，本院並於開庭時與聲請人確認無誤（見本院
    卷第57頁），是基於訴訟照料義務及保障聲請人再審訴訟權
    利之行使，本院逕行列印原確定判決附卷，應可認原先聲請
    再審程式之瑕疵已經補正，合先敘明。
　㈡本件聲請意旨指摘原確定判決不應併科罰金，為一罪兩罰。
    聲請人並陳稱：我要聲請再審，就是看能不能把併科罰金改
    掉；要易科罰金，直接判刑就好了，怎麼又判刑又給我判罰
    金；我認為判決主文有矛盾等語（見本院卷第17、58頁）。
    細譯聲請人上開聲請再審理由，可知聲請人主張原確定判決
    不應於有期徒刑以外併科罰金，係針對原確定判決之量刑輕
    重有所不服，並非指摘原確定判決有所憑證物經偽造或變造
    、所憑證言、鑑定或通譯為虛偽、聲請人被誣告、原判決所
    憑之裁判已經確定裁判變更、參與原判決之法官、檢察官、
    檢察事務官、司法警察官或司法警察有違法失職而受懲戒處
    分，足以影響原判決等情形，故聲請人之主張，核與刑事訴
    訟法第420條第1項第1款至第5款之聲請再審事由不符。
　㈢聲請人另主張：本案並無肇事，也無被害人等語，惟原聲請
    簡易判決處刑書（案號：臺灣雲林地方檢察署111年度偵字
    第1791號）之「犯罪事實欄」並未記載有聲請人肇事或被害
    人存在之情事，上開聲請簡易判決處刑書復經原確定判決所
    引用，此觀原確定判決書之「事實及理由欄」第1段即明，
    可知原審法官業已審酌聲請人並無肇事、無被害人之事實，
    故聲請人上開主張，尚不構成判決確定後方發現新事實、新
    證據，或原確定判決就足生影響於判決之重要證據漏未審酌
    之情形。再者，原確定判決認定聲請人構成刑法第185條之3
    第1項第1款之駕駛動力交通工具而吐氣所含酒精濃度達每公
    升0.25毫克以上之罪，聲請人亦承認此罪名，僅係針對量刑
    上應否併科罰金有所不服，依照前揭說明，聲請人上開聲請
    再審事由，與刑事訴訟法第420條第1項第6款後段所定「足
    認受有罪判決之人應受無罪、免訴、免刑或輕於原判決所認
    『罪名』之判決」之要件未合。復參以刑法第185條之3第1項
    第1款之法定刑為「處3年以下有期徒刑，得併科30萬元以下
    罰金」，原確定判決考量聲請人之犯罪情節等一切情事後，
    判處有期徒刑6月，併科罰金3萬元，此宣告刑合乎法定刑度
    ，並無一罪兩罰可言。聲請人復表示：對原確定判決認定之
    事實沒有意見等語（見本院卷第58頁），則聲請人單純不服
    原確定判決之量刑，並不屬於刑事訴訟法第420條規定得聲
    請再審之事由，已如前述，從而，聲請意旨以上開理由聲請
    再審，顯乏所據。
四、綜上，聲請意旨與刑事訴訟法第420條規定之再審事由均屬
    有間，亦未有其他足資聲請再審之原因，故本件聲請再審為
    無理由，應予駁回。
五、依刑事訴訟法第434條第1項，裁定如主文。
中　　華　　民　　國　　111 　年　　10　　月　　17　　日
                  北港簡易庭  法  官  鄭苡宣
以上正本證明與原本無異。　　　　　　　　　
如不服本裁定，應於收受送達後10日內向本院提出抗告狀（須附
繕本）。
                              書記官  郭美儀
中　　華　　民　　國　　111 　年　　10　　月　　17　　日